臺灣高等法院民事判決　　　　　　　　 92年度上國易字第5號
　　上　訴　人　臺北市政府交通局交通管制工程處
　　法定代理人　鄭淳元
　　訴訟代理人　陳峰富　　律師
　　　　　　　　蕭世光　　律師
　　　　　　　　張簡勵如　律師
　　上　訴　人　乙○○
　　　　　　　　甲○○○
　　共　　　同
　　訴訟代理人　涂惠民　　律師
上列當事人間國家賠償事件，兩造對於中華民國92年5 月16日臺
灣臺北地方法院91年度國字第37號第一審判決各自提起上訴，本
院於94年7月26日言詞辯論終結，判決如下：
    主  文
原判決關於駁回乙○○、甲○○○下開第二、三項之訴部分及該
部分假執行之聲請暨訴訟費用之裁判均廢棄。
臺北市政府交通局交通管制工程處應再給付乙○○新台幣壹萬壹
仟玖佰參拾柒元自民國九十一年九月六日起至清償日止，按年息
百分之五計算之利息。
臺北市政府交通局交通管制工程處應再給付甲○○○新台幣肆拾
參萬參仟捌佰參拾參元自民國九十一年九月六日起至清償日止，
按年息百分之五計算之利息。
臺北市政府交通局交通管制工程處之上訴及乙○○、甲○○○之
其餘上訴均駁回。
第一審（除確定部分外）及第二審訴訟費用由臺北市政府交通局
交通管制工程處負擔二分之一、乙○○負擔二十分之三，甲○○
○負擔二十分之七。
    事實及理由
一、上訴人臺北市政府交通局交通管制工程處（下稱交管處）之
    法定代理人於民國94年7月15日由張哲揚變更為鄭淳元， 有
    臺北市政府94年7月15日府人二字第09405072701號函可稽（
    本院卷(二)75頁），茲由鄭淳元聲明承受訴訟，於法核無不合
    ，應予准許。
二、上訴人乙○○、甲○○○主張：乙○○於89年8月18日上午8
    時55分許，駕駛車牌號碼AZY-318號重型機車， 後面搭載上
    訴人甲○○○，沿台北市○○路南向北車道行駛至大業路65
    巷口待轉，俟大業路65巷口之交通號誌紅綠燈（下稱系爭號
    誌燈）轉換成綠燈時，起步往西行駛，詎系爭號誌燈竟於綠
    燈2秒後即轉換成紅燈， 適有行駛於大業路南向北車道由訴
    外人王連春駕駛車牌號碼H6-576號營業小客車行經該路口，
    疏未注意車前狀況，高速前進煞車不及而撞及乙○○所駕機
    車左側車身，致乙○○左肩胛骨挫傷及多處擦傷，甲○○○
    右近端肱骨骨折、左脛腓骨折。系爭號誌燈係交管處所設置
    管理，系爭號誌燈發生上開秒差不正常亂跳現象，顯見交管
    處就系爭號誌燈之管理、維護有欠缺，且其所屬公務員對於
    已通報待修之系爭號誌燈又怠於檢修，致乙○○、甲○○○
    身體受傷，二者間具有相當因果關係，茲因交管處拒絕國家
    賠償，爰依國家賠償法規定，求為命交管處應給付乙○○新
    台幣（下同）21萬1,410元（即醫療費用1,410元、薪資損失
    14 萬元及精神慰撫金7萬元）； 給付甲○○○91萬9,333元
    （ 即醫療費用2萬4,153元、看護費用58萬3,333元、減少勞
    動能力損失20萬6,667元、交通費用5,180元及精神慰撫金10
    萬元），及均自起訴狀繕本送達翌日起算法定遲延利息之判
    決【原審乙○○係請求交管處應給付24萬1,410元本息（ 即
    醫療費用1,4 10元、薪資損失14萬元及精神慰撫金10萬元）
    ，甲○○○係請求交管處應給付102萬6,143元本息（即醫療
    費用2萬9,983元、看護費用58萬3,333元、 減少勞動能力損
    失20萬6,667元、交通費用6,160元及精神慰撫金20萬元），
    經原審判命交管處應給付乙○○2萬1,140元（即醫療費用14
    1元、薪資損失1萬4,000元、精神慰撫金7,000元）、給付甲
    ○○○9萬1,933元（即醫療費用2,415元、看護費用5萬8,33
    3元、減少勞動能力損失2萬667元、交通費用518元及精神慰
    撫金1萬元）及均自91年9月6日起至清償日止， 按年息百分
    之五計算之利息，並駁回乙○○、甲○○○其餘之訴。交管
    處不服提起上訴，乙○○、甲○○○就其敗訴部分，關於損
    害額認定較其主張不足部分未據不服，就其餘部分則分別提
    起上訴，已確定部分不在本院審理範圍】，並上訴聲明：(一)
    原判決主文第3、4、6項關於駁回乙○○、甲○○○下開第2
    、3 項之訴部分及該部分假執行之聲請暨命負擔訴訟費用之
    裁判均廢棄。(二)交管處應再給付乙○○19萬270元及自91年9
    月6日起至清償日止，按年息百分之五計算之利息。 (三)交管
    處應再給付甲○○○82萬7,400元及自91年9 月6日起至清償
    日止，按年息百分之五計算之利息。就交管處之上訴，則答
    辯聲明：上訴駁回。
三、上訴人交管處則以：交管處於89年8月14日下午4時10分即將
    系爭號誌燈之故障修復，就系爭號誌燈之管理、維護並無缺
    失。乙○○、甲○○○所受傷害，係因乙○○涉嫌違反號誌
    管制，及王連春駕車行經該肇事路口時，未注意車前狀況、
    減速慢行及隨時採取必要之安全措施所致。另依證人林福源
    在王連春所涉業務過失傷害案件之證言，當時系爭號誌燈縱
    有秒差不正常亂跳現象，惟其他車輛皆能遵守交通安全規則
    ，注意車前及號誌狀況，王連春若與其他車輛為相同之注意
    義務，減速慢行並注意車前及號誌狀況，當不致發生本次車
    禍，可見乙○○、甲○○○受傷與系爭號誌燈是否故障並無
    相當因果關係，交管處自不負賠償責任。縱交管處應負賠償
    責任，惟乙○○駕駛機車違反號誌管制，就本次車禍之發生
    亦與有過失等語，資為抗辯，並上訴聲明：(一)原判決不利於
    交管處之部分廢棄。(二)上開廢棄部分，乙○○、甲○○○在
    第一審之訴駁回。就乙○○、甲○○○之上訴，則答辯聲明
    ：上訴駁回。
四、乙○○、甲○○○主張乙○○於89年8月18日上午8時55分許
    ，駕駛車牌號碼AZY-318號重型機車， 後面搭載甲○○○，
    在台北市○○路65號巷口，遭王連春駕駛車牌號碼H6-576號
    營業小客車撞擊，致乙○○左肩胛骨挫傷及多處擦傷，甲○
    ○○右近端肱骨骨折、左脛腓骨折。乙○○、甲○○○向交
    管處請求國家賠償遭拒絕之事實，業據提出行政院國軍退除
    役官兵輔導委員會台北榮民總醫院（下稱台北榮民總醫院）
    急診診斷證明書及交管處91年2月8日北市交工程字第091307
    90700號函為證（原審卷(一)29-30、68-70頁）， 且為交管處
    所不爭執，自堪信為真實。
五、乙○○、甲○○○另主張伊等係因交管處設置管理之系爭號
    誌燈發生上開秒差不正常亂跳狀況致發生本次車禍，二者間
    有相當因果關係，交管處應負國家賠償責任之事實，雖為交
    管處所否認，並以前開情詞置辯，惟查：
  (一)證人即在本次車禍現場指揮交通之義工林福源在王連春所涉
    業務過失傷害案件（臺灣士林地方法院90年度自字第11號、
    本院90年度交上易字第200號） 證稱：「該肇事路口處之號
    誌燈，有故障情形，約5到6次週期就會發生，其東西向為綠
    燈後，約1至2秒其南北向就變為綠燈」、「當時65巷是紅燈
    ，那輛機車有在該巷口停60秒以上，大業路當時是綠燈，後
    來巷口變綠燈後沒2秒又變回紅燈，之前我就發現該燈號7、
    8次就會短路一次」、「該處燈號有不正常的情形，我們2天
    前已經向交通大隊反應燈號要修理、機車停在那邊等綠燈通
    行，等了一段時間，後來變綠燈機車才起步，大度路往大業
    路這邊是綠燈，變成紅燈兩秒後，突然又變綠燈」各等語（
    原審卷(一)31-39頁）； 證人即處理本次車禍之警員張育豪在
    該刑事案件亦證稱： 「事後我們觀察現場燈號確實有問題」
    等語（原審卷(一)44頁），並有其製作之道路交通事故調查報
    告表可稽（原審卷(一)48-50頁）； 另臺北市北投區八仙里辦
    公處就該肇事路口紅綠燈之電纜線目前露出路面常遭破壞損
    毀，導致無法正常啟用乙事， 曾於89年6月22日函請臺北市
    北投區公所建請交管處將大業路65巷口紅綠燈電纜線地下化
    ，以確保線路正常，保障人車安全，經交管處函覆預計於89
    年8月15日前辦理完竣，有臺北市北投區八仙里辦公處89 年
    6月22日北市投區仙字第350號函、 臺北市北投區公所89年6
    月27日北市投區民字第8921311600號函及交管處89年7月1日
    北市交工工字第8961466400號函可稽 （原審卷(一)57-59頁）
    ；且系爭號誌燈係於本次車禍發生後，經臺北市政府警察局
    交通警察大隊於當日上午11時2分通報故障， 交管處始於當
    日上午12時50分修復， 亦有交管處90年3月26日北市交工程
    字第9060960300號函可參（原審卷(一)60頁），足見系爭號誌
    燈於本次車禍發生當時確有上開秒差不正常亂跳現象。
  (二)查系爭號誌燈係由交管處設置及維護，為交管處所不爭執，
    且系爭號誌燈有上開秒差不正常亂跳現象，曾經多次通報維
    修，交管處並非首次前往維修系爭號誌燈，有交管處工程隊
    號誌故障通報處理登記簿可參（原審卷(一)204-225頁）， 系
    爭號誌燈既有上述異常狀況，交管處自應儘速修理改善，或
    替換完好之物，如短期內無法修理改善，亦應協調交通管理
    單位派員於現場指揮加強管理，而非任令該異常狀況繼續存
    在，詎交管處竟未儘速改善，任令該異常狀況繼續存在，致
    用路人遭受不測之災，交管處就系爭號誌燈之管理及維護顯
    有缺失。
  (三)又依證人林福源證稱系爭號誌燈約在5到6次週期就會發生其
    東西向為綠燈後，約1至2秒其南北向就變為綠燈情形，即東
    西向之綠燈號誌僅存在約2秒後即變換成紅燈， 而南北向之
    號誌同時變換為綠燈，於此情形下，東西向之車輛可能僅在
    起步階段，南北向車輛雖因紅燈亮起應減速停車等待紅燈，
    但因綠燈於2秒後又亮起， 致使駕駛人因見為綠燈即予前駛
    ，其危險性不言可喻；且證人張育豪所製作之道路交通事故
    調查報告表有關肇事經過摘要欄亦記載肇事雙方均因「行車
    管制設施失當肇事」等語（原審卷(一)49頁），益見本次車禍
    之發生肇因於系爭號誌燈有上開秒差不正常亂跳異常狀況所
    致。系爭號誌燈既有上開異常狀況，而乙○○所騎乘之機車
    時速僅有5公里，且係在等待紅燈60秒以上， 俟系爭號誌燈
    變換成綠燈及經現埸指揮人員指揮前進後始起步前行，行進
    2秒正通過大業路南往北車道中線， 且其後面亦有行人及自
    行車通過路口，乙○○於此情形下，實無法預見系爭號誌燈
    會在綠燈亮起2秒後突然又變換成紅燈之異常狀況， 亦無法
    預見左後側方向有王連春駕駛之車輛突然疾駛而來，實無從
    避免本次車禍之發生，自無過失或有何違反交通規則可言，
    是交管處抗辯乙○○就本次車禍發生與有過失云云，不足採
    信。另臺北市車輛行車事故鑑定委員會意見書及臺北市政府
    警察局交通警察大隊交通事故肇事原因初步分析研判表雖記
    載乙○○涉嫌違反號誌管制云云（原審卷(一)229-230、233頁
    ），惟因該意見書及分析研判表並未斟酌系爭號誌燈有上開
    異常狀況而為判斷，尚難遽為不利於乙○○之認定。又甲○
    ○○係乙○○騎乘機車所搭載之人，亦無何過失可言。
六、按公有公共設施因設置或管理有欠缺，致人民生命、身體或
    財產受損害者，國家應負損害賠償責任， 國家賠償法第3條
    第1項定有明文； 次按不法侵害他人之身體或健康者，對於
    被害人因此喪失或減少勞動能力或增加生活上之需要時，應
    負損害賠償責任；又按不法侵害他人之身體者，被害人雖非
    財產上之損害，亦得請求賠償相當之金額，民法第193條第1
    項及第195條第1項前段亦分別定有明文。查交管處所管理、
    維護之系爭號誌燈既有上開異常狀況，致乙○○、甲○○○
    誤信其權威性及可靠性而受有傷害，乙○○、甲○○○所受
    傷害顯與系爭號誌燈之異常狀況間有相當因果關係，交管處
    自應就乙○○、甲○○○因此所受之損害負國家賠償責任。
    另王連春縱有交管處所抗辯駕車未注意車前狀況、減速慢行
    及隨時採取必要安全措施之過失（按乙○○、甲○○○另案
    請求王連春與其僱用人昌瑩交通股份有限公司應連帶負損害
    賠償責任-臺灣士林地方法院90年度訴字第657號、本院91年
    度上易字1094號），惟數人因過失不法侵害他人之權利，苟
    各行為人之過失行為均為其所生損害共同原因，即所謂行為
    關連共同，而成立共同侵權行為，依民法第185條第1項前段
    規定，各過失行為人對於被害人應負全部損害之連帶賠償責
    任，是王連春、昌瑩交通股份有限公司應否對乙○○、甲○
    ○○負連帶損害賠償責任及其應負之責任比例如何，僅屬共
    同連帶債務人間內部分擔之問題，對於乙○○、甲○○○得
    請求交管處賠償之範圍並不生影響。茲將乙○○、甲○○○
    所得請求交管處賠償之金額，分述如下：
  (一)乙○○部分：
  (1)醫療費用部分：乙○○主張伊因本次車禍受傷，在台北榮民
    總醫院就醫治療，計支出醫療費用1,410元之事實， 業據提
    出醫療費用收據為證（原審卷(一)71-72頁）， 且為交管處所
    不爭執（本院卷(二)63頁），經核均屬醫療上之必要費用，乙
    ○○此部分請求，應屬有據。
  (2)薪資損失部分：乙○○主張伊原任職山柏那領帶企業有限公
    司（下稱山柏那公司）， 月薪7萬元，因本次車禍未再前往
    該公司上班之事實，業據其提出該公司證明書為證（原審卷
    (一)74頁），並經證人即該公司負責人陳健仲證述屬實（臺灣
    士林地方法院90年度訴字第657號卷141-142頁），且經核其
    89年度各類所得扣繳暨免扣繳憑單及所得稅納稅證明書記載
    ，其該年度1月至8月份薪資為57萬元（原審卷(一)73頁、原審
    卷(二)185頁），自堪信其此部分之主張為可採。 乙○○雖又
    主張伊因本次車禍受傷，2月無法上班云云， 惟依台北榮民
    總醫院急診診斷證明書記載乙○○於89年8 月18日急診治療
    ，89年8月19日急診出院等語（原審卷(一)29頁）， 及該院91
    年5月14日北總行第9104744號函記載：「乙○○於89年8月1
    9日於急診室所見之外傷為全身多處擦傷及左肩挫傷， 若無
    合併其他疾病，四肢應可活動正常」等語（臺灣士林地方法
    院90年度訴字第657號卷154頁），可見乙○○所受傷勢多屬
    外傷，尚非嚴重，衡情其受傷後休養5日即可正常上班， 是
    乙○○請求自89年8月18日起至同年月22日止，計5日之薪資
    損失1萬1,667元部分（70,000元÷30日×5日=11,667元，小
    數點以下四捨五入，下同），應屬有據；逾此部分之請求，
    尚屬無據。
  (3)精神慰撫金部分：查乙○○因本次車禍受有上開傷害，在精
    神上及肉體上必感受莫大痛苦，不言可喻，則乙○○請求賠
    償非財產上之損害，自屬有據。本院斟酌乙○○之身分、地
    位、經濟狀況及所受傷害等一切情狀後，認乙○○請求精神
    慰撫金7萬元，尚嫌過高，應以2萬元為適當。
  (4)以上合計，乙○○所受損害之金額3萬3,077元（1,410元+11
    ,667元+20,000元=33,077元）。
  (二)甲○○○部分：
  (1)醫療費用部分：甲○○○主張伊因本次車禍受傷，在台北榮
    民總醫院就醫治療，計支出醫療費用2萬4,153元之事實，業
    據提出醫療費用收據為證（原審卷(一)75-92頁）， 且為交管
    處所不爭執（本院卷(二)60-61頁）， 經核均屬醫療上之必要
    費用，甲○○○此部分請求，應屬有據。
  (2)看護費用部分：甲○○○主張伊因本次車禍受傷，自89年 8
    月18日起至90年6月28日止計10月又10日需僱人看護， 乙○
    ○於自己受傷2個月痊癒後，向服務單位請假8月又10日在家
    看護甲○○○，以乙○○每月薪資7萬元計算， 合計損失看
    護費用58萬3,333元之事實，為交管處所否認。 查依台北榮
    民總醫院急診診斷證明書記載甲○○○於89年8 月18日入院
    手術固定右肱股、左脛股，89年8月24日出院 （原審卷(一)93
    頁），是甲○○○於住院期間，自有僱人全日看護之必要；
    另依台北榮民總醫院93年6月2日北總企字第0930005661號函
    記載：「甲○○○因右肱骨近端骨折及左側脛、腓骨骨折，
    於89年8月18日在本院接受內固定（鋼釘）手術。90年4月26
    日病患於門診時，上述兩處骨折X光檢查已完整癒合， 按理
    骨折癒合可自由行走；惟復原情況仍須視每個病患個別情況
    而定，除了骨折癒合外，尚包括復健治療（如關節活動及肌
    肉力量的恢復）．．．。使用輪椅，一般是3個月， 該病患
    因右肩肱骨骨折，較不易使用輪椅，可能會延長至6個月 ；
    在使用輪椅時，較需要他人協助看護，每天約需12小時，看
    護至離開輪椅，自行使用助行器或拐杖為止」等語（本院91
    年度上易字第1094號卷(一)185-186頁）； 及證人即甲○○○
    之子施博耀證稱「甲○○○從車禍後約半年間都要坐輪椅，
    過了半年之後，則可以自已拿枴杖自行行走」等語（臺灣士
    林地方法院90年度訴字第657號卷145頁），可見甲○○○因
    骨折手術於出院後至90年2月17日（即自89年8月18日受傷起
    算至90年2月17日止，6個月需人協助看護）仍無法自理生活
    ，尚需坐輪椅及復健治療，且需要他人協助看護，每天約需
    12小時即半日看護；再參以行政院國軍退除役官兵輔導委員
    會台北榮民服務中心函覆全日看護費用為2,200元， 半日看
    護費用為1,100元（臺灣士林地方法院90年度訴字第657號卷
    179頁背面），是甲○○○請求自89年8月18日起至89年8月2
    4日止計7日之全日看護費用15,400元， 及自89年8月25日起
    至90年2月17日止計177日之半日看護費用194,700元，合計2
    1萬100元（2,200元×7日+1,100元×177日=210,100元） 部
    分，應屬有據，逾此部分之請求，則屬無據。
  (3)減少勞動能力損失部分：甲○○○主張伊原任職山柏那公司
    ，月薪2萬元，因本次車禍受傷， 自89年8月18日起至90年6
    月28日止，計10月又10日無法工作，計減少勞動能力損失20
    萬6,667元之事實，為交管處所否認。 查甲○○○原任職山
    柏那公司，月薪2萬元之事實， 業據其提出該公司證明書為
    證（原審卷(一)95頁），並經證人陳健仲證述屬實（臺灣士林
    地方法院90年度訴字第657號卷141-142頁），且經核其89年
    度各類所得扣繳暨免扣繳憑單及所得稅納稅證明書記載，其
    該年度1月至8月份薪資為17萬元（原審卷(一)94頁、原審卷(二)
    185頁），自堪信其此部分之主張為可採。 另甲○○○主張
    伊因本次車禍受傷，10月又10日無法工作部分，經查甲○○
    ○因本次車禍手術固定右肱骨及左脛骨，且參以台北榮民總
    醫院上開函文記載：「甲○○○自89年8月18日至90年4月26
    日較不適宜工作，90年4月27日至92年1月14日，是可以開始
    工作，可能是部分恢復而逐漸增加」等語，及該院92年10月
    28日北總骨字第0920028147號函記載：「甲○○○因骨折最
    近一次來院就診日期為92年1月14日， 當時右肱骨骨折及左
    脛骨骨折均已癒合，惟右肱骨仍存有明顯之功能障礙，而左
    下肢脛骨則無功能障礙．．．自病患創傷以來至最後一次來
    院複診，已歷時2年零3個月，其右肩之功能障礙應不會再有
    進步空間，故活動度仍為右肩上舉110度，外展80度， 將造
    成勞動能力減損而無法回復，估計右肩勞動能力減少百分之
    五十」等語（本院卷(一)103頁）， 暨甲○○○係從事品管、
    包裝領帶、檢驗及領帶打結等手工工作（臺灣士林地方法院
    90年度訴字第657號卷143頁），均需賴手部之靈活始得完成
    等情，堪認甲○○○主張伊自89年8月18日至90年4月26日計
    8月又9日無法工作，為可採信，惟其自90年4月27日至90年6
    月28日計2月又1日應可工作，惟減少勞動能力百分之五十，
    是甲○○○請求89年8月18日起至90年6月28日止，計10月又
    10日之工作損失合計18萬6,333元｛（20,000元×8月）+ （
    20,000元÷30日×9日）＋（20,000元×2月÷2）+（20,000
    元÷30日×1日÷2）=186,333元）｝部分，應屬有據，逾此
    部分之請求，則屬無據。
  (4)交通費用部分：甲○○○主張伊因本次車禍受傷，行動不便
    ，至醫院治療來回皆需以計程車代步，計支出計程車車資5,
    180元之事實，業據證人施博耀證述屬實 （臺灣士林地方法
    院90年度訴字第657號卷146-147頁），且為交管處所不爭執
    （本院卷(二)61頁），甲○○○此部分請求，應屬有據。
  (5)精神慰撫金部分：查甲○○○因本次車禍受有上開傷害，在
    精神上及肉體上必感受莫大痛苦，不言可喻，則甲○○○請
    求賠償非財產上之損害，自屬有據。本院斟酌甲○○○之身
    分、地位、經濟狀況及所受傷害等一切情狀後，認其請求精
    神慰撫金10萬元核屬適當。
  (6)以上合計，甲○○○所受損害之金額為52萬5,766元（24,15
    3元+210,100元+186,333元+5,180元+100,000元 =525,766元
    ）。
七、綜上所述，乙○○、甲○○○本於國家賠償之法律關係，乙
    ○○請求交管處給付3萬3,077元，甲○○○請求交管處給付
    52萬5,766元， 及均自起訴狀繕本送達之翌日即91年9月6日
    起至清償日止，按年息百分之五計算之利息部分，均屬應予
    准許。至超過上開部分乙○○、甲○○○之請求，即屬不應
    准許。原審就乙○○上開應予准許部分，僅判命交管處應給
    付乙○○21,140元本息，而駁回乙○○逾此部分之請求及假
    執行聲請，自有未合，乙○○之上訴論旨指摘原判決此部分
    不當，請求交管處應再給付1萬1,937元本息部分，為有理由
    ，爰予廢棄改判如主文第2項所示。 原審就甲○○○上開應
    予准許部分，僅判命交管處應給付甲○○○9萬1,933元本息
    ，而駁回甲○○○逾此部分之請求及假執行聲請，自有未合
    ，甲○○○之上訴論旨指摘原判決此部分不當，請求交管處
    應再給付43萬3,833元本息部分，為有理由， 爰予廢棄改判
    如主文第3項所示。 原審就其餘應予准許部分所為交管處敗
    訴之判決，並無不合，交管處之上訴論旨指摘原判決此部分
    不當，求予廢棄改判，為無理由。 原審就乙○○請求超逾3
    萬3,077元本息不應准許部分，所為乙○○敗訴之判決， 核
    無違誤，乙○○之上訴論旨指摘原判決此部分不當，求予廢
    棄改判，為無理由。 原審就甲○○○請求超逾52萬5,766元
    本息不應准許部分，所為甲○○○敗訴之判決，核無違誤，
    甲○○○之上訴論旨指摘原判決此部分不當，求予廢棄改判
    ，為無理由。
八、兩造其餘之攻擊或防禦方法及未經援用之證據，經本院斟酌
    後，認為均不足以影響本判決之結果，自無逐一詳予論駁之
    必要。另本件判決金額與本院91年度上易字第1094號判決金
    額不同， 係因乙○○、甲○○○在此2件訴訟請求金額不同
    及對造抗辯不同所致，併此敘明。
九、據上論結，本件交管處之上訴為無理由，乙○○、甲○○○
    之上訴為一部有理由，一部無理由， 依民事訴訟法第449條
    第1項、第450條、第79條，判決如主文。
中　　華　　民　　國　　94　　年　　8　　 月　　9 　　日
                  民事第十四庭審判長法  官　劉靜嫻
                                    法  官　李錦美
                                    法  官　陳駿璧
正本係照原本作成。
不得上訴。
中　　華　　民　　國　　94　　年　　8 　　月　　10　　日
　　　　　　　　　　　　　　　　　　書記官　黃　愛
